臺灣花蓮地方法院交通事件裁定　　　　　　　　　　　九十三年度交聲字第四三號
　　原處分機關　交通部公路總局臺北區監理所花蓮監理站
　　異　議　人
　　即受處分人　甲○○
右列受處分人即異議人因違反道路交通管理處罰條例案件，對於交通部公路總局台北
區監理所花蓮監理站九十三年八月十八日所為之處分（原處分案號：花監五字第裁四
四－Ｐ00000000號），聲明異議，本院裁定如左：
    主  文
異議駁回。
    理  由
一、本件聲明異議意旨略以：伊於民國九十三年七月十九日下午七時十五分許，駕駛
    車牌Ｑ四─二四五九號自用小客車，沿花蓮縣花蓮市○○街由北往南方向行駛，
    途經花蓮市○○街與博愛街交岔路口處，欲右轉博愛街時，因陳柏霖將其所有之
    車牌號碼ＪＢ九─五七０號重型機車停放於該交岔路口之嘉徠排骨便當店騎樓下
    滑落，碰撞異議人上開汽車之右前方葉子板，致該小客車右前輪弧板金凹陷，故
    報警處理，經中山派出所林宜村員警到場處理，並開單舉發，然伊係為保持現場
    以利警方到場處理，況且肇事地點在路旁，並未妨害往來車輛，且該街道並非主
    要幹線，往來車輛不多，並未造成交通往來之妨害，故認原處分機關依道路交通
    管理處罰條例第六十二條第二項之規定，裁罰新臺幣（下同）六百元，顯有違誤
    ，為此不服該處分而聲明異議云云。
二、按汽車駕駛人駕駛汽車肇事，無人受傷或死亡且車輛尚能行駛，而不儘速將車輛
    位置標繪移置路邊，致妨礙交通者，處新臺幣（下同）六百元以上一千八百元以
    下罰鍰，道路交通管理處罰條例第六十二條第二項定有明文。
三、經查：受處分人即異議人甲○○於上該時間，駕駛車牌Ｑ四─二四五九號自用小
    客車，沿花蓮縣花蓮市○○街由北往南方向行駛，途經花蓮市○○街與博愛街交
    岔路口處，欲右轉博愛街時，因陳柏霖將其所有之車牌號碼ＪＢ九─五七０號重
    型機車停放於該交岔路口之嘉徠排骨便當店騎樓下滑落，碰撞異議人上開汽車之
    右前方葉子板，致該小客車右前方葉子板受損，而該機車後照鏡、車頭受損，但
    並無人受傷或死亡且車輛尚能行駛，而肇事地點係在花蓮市○○街與博愛街口，
    異議人竟不儘速將其所駕汽車位置標繪移置路邊，以致妨礙交通，為花蓮縣花蓮
    分局中山派出所員警林宜村制單舉發，嗣異議人於舉發通知單上所載應到案日期
    前向原處分機關申訴，經原處分機關請舉發單位調查結果，仍認異議人違反道路
    交通管理處罰條例第六十二條第二項之規定裁處罰鍰六百元等情，業據異議人供
    稱：伊駕駛該汽車行經該處，遭騎樓下的機車滑落撞到該汽車之右前方葉子板，
    伊和機車騎士一起在現場等約二十幾分鐘後警察到場，約是在報案後十二分至十
    五分鐘，警察在現場處理約十幾分鐘等語明確，核與陳柏霖之警詢筆錄所述情節
    相符，復有道路交通事故調查表、現場圖、現場照片、花蓮縣警察局舉發違反道
    路交通管理事件通知單及裁決書各乙份在卷可稽。故異議人於前述時間、地點，
    駕駛前開汽車與陳柏霖之機車發生事故，其車禍肇事情狀尚屬輕微，且無人受傷
    或死亡，況且異議人所駕駛之自小客車僅前保險桿有些微烤漆掉落，而另肇事機
    車亦僅有輕微擦痕，該車輛均尚能行駛，以及該肇事地點係位於花蓮市○○街與
    博愛街交岔路口，雖屬巷弄之間，但大同街路寬僅四點七公尺，而博愛街最寬道
    路為七點八公尺，而異議人將車輛其停放於肇事位置即交岔路口之轉彎處乙節，
    此有現場圖附卷可稽，況異議人亦自承該大同路與博愛路均為雙向車道等語，則
    異議人之車輛停放在該交岔路口之轉彎處，顯有礙往來車輛之行駛，而異議人係
    領有合格駕駛執照之人，其就上開道路交通管理處罰條例第六十二條第二項之規
    定，自應知之甚稔，縱然異議人係為等待交通警察前來處理屬實，然顯與前揭道
    路交通管理處罰條例第六十二條第二項之規定有違，異議人自無因此免責之理由
    ，且異議人如標繪車輛位置後再將車輛移除，對於交通警察之測量並無影響，故
    異議人辯稱：大同街與博愛街路寬約有八米以上，也均為雙向道，當時並沒有其
    他車輛停放在該路口，伊的車輛停在該處並沒有妨礙交通，且保持現場是方便警
    察採證，雖然有車輛行經該處，但並沒有造成堵車云云，無非係卸責之詞，不足
    採信。本件違規事證明確，從而原處分機關依道路交通管理處罰條例第六十二條
    第二項規定，從輕裁處罰鍰六百元，核無違誤。綜上，本件異議為無理由，應予
    駁回。
四、據上論斷，應依道路交通案件處理辦法第十九條，裁定如主文。
中      華      民      國    九十四    年      三     月    二十八     日
                              臺灣花蓮地方法院交通法庭
    法  官    饒  金  鳳
右正本證明與原本無異。
如對本裁定不服，應於送達後五日內，向本院提出抗告狀。（應抄附繕本）
                                法院書記官
中      華      民      國    九十四    年      三     月    二十八     日
